# 长期借款浮动利率折现

提问人：zhs7403 时间：2018-03-07 15:43:54
长期借款如果是浮动利率的情况下，折现如何考虑？是仅考虑固定部分还是如何?在计算未确认融资费用时也存在此问题

回答人：chenyiwei
如果是依据市场利率的变动，相应进行相同幅度的上下浮动，则此时的利率浮动不会影响长期借款的账面价值。

提问人：zhs7403 时间：2018-03-07 22:57:00
陈老师，由于利率不确定（固定+浮动），那么在计算未确认融资费用时采取哪一个折现率？

回答人：chenyiwei
先按初始的合同利率计算出各期现金流量，再据此计算IRR。